Inventaris van het archief van de familie Fabius, 1635-1969
Nationaal Archief, Den Haag
- Stukken betreffende aanverwante geslachten, C
  - Van Erp Taalman Kip, X
    - Brieven, aantekeningen, krantenknipsels, extracten uit registers van de Burgerlijke Stand, overlijdensberichten, dienststaten en andere stukken betreffende de familie Van Erp Taalman Kip en het aanverwante geslacht Poulle. (Bijeengebracht ±1930-1950)., 621A; 1 omslag
    - Stukken betreffende de koop van een herenhuis te Breda, gesloten tussen Mevrouw de weduwe G. Fabius geb. van Erp Taalman Kip en Mevrouw Laman Trip geb. van der Lek de Clercq., april 1940; 622; 2 stukken
  - Böhl, XI
    Franz Marius Theodor Böhl (geb.1882) huwde 16 april 1914 met Elisabeth Fabius (1886-1921).
    - Genealogische aantekeningen en krantenknipsels., 1e helft 20e eeuw; 623; 1 omslag
    - "Kanaäan voor den intocht der Israëlieten, volgens Egyptische en Babylonische bronnen". Rede bij de aanvaarding van het Hoogleraarsambt aan de Rijksuniversiteit te Groningen, uitgesproken door Dr. F.M.Th. Böhl., 1 maart 1913; 624; 1 deeltje
    - "De Toekomst", weekblad voor Nederland waarin het artikel "Le Christianisme Allemand", door F.M.Th. Böhl., 4 maart 1916; 625; 1 stuk
  - Diversen, XII
    - Aantekeningen en brieven betreffende wapens van aanverwante geslachten, met enkele afbeeldingen., c.1935; 626; 1 omslag
    - Genealogische aantekeningen, ingekomen brieven, krantenknipsels geboorte-, huwelijks- en overlijdensberichten, extracten uit geboorte-, huwelijks- en overlijdensregisters der Burgerlijke Stand, kwartierstaten en staten van dienst betreffende de families., c.1920 - c.1950; 627-722; 96 mappen
      - Adèr., 627
      - Van Baak., 628
      - Berewout., 629
      - Biebericher., 630
      - Bodde., 631
      - Boissevain., 632
      - Boon van Ostade., 633
      - Ten Bosch., 634
      - Bouricius., 635
      - De Brauw., 636
      - Brouwer., 637
      - Bueno de Mesquita., 638
      - Bijsterus., 639
      - Le Coultre., 640
      - Cremer Eindhoven., 641
      - Dabenis., 642
      - Van Dam., 643
      - Donkersloot., 644
      - Dwars., 645
      - Dijxhoorn., 646
      - Eckelboom., 647
      - Eekhout., 648
      - Engelberts., 649
      - Ernste., 650
      - Eytelwein., 651
      - Geerlink., 652
      - Gobius., 653
      - Gunning., 654
      - Ter Haar., 655
      - Halbertsma., 656
      - Hamelberg., 657
      - Hasselaer., 658
      - Haubener., 659
      - Höpink., 660
      - De Kempenaer., 661
      - Ketjen., 662
      - Knuttel., 663
      - De Koning., 664
      - Koopman., 665
      - Krantz., 666
      - Van Laer., 667
      - Lampe., 668
      - Lette., 669
      - Van Lier., 670
      - Van der Linden., 671
      - Lisman., 672
      - Loeff., 673
      - Van Manen., 674
      - Martens., 675
      - Van der Mersch., 676
      - Metelerkamp., 677
      - Muntz., 678
      - Van Muyden., 679
      - Ninck Blok., 680
      - Van Noppen., 681
      - Noyon., 682
      - Olie., 683
      - Oosterman., 684
      - Van Pabst., 685
      - Paris., 686
      - Piebé., 687
      - Van de Poll., 688
      - Post., 689
      - Post van der Burg., 690
      - Posthuma., 691
      - Posthumus., 692
      - Prehn., 693
      - Quarles van Ufford., 694
      - Van Rappard., 695
      - Van Reede., 696
      - Rouffaer., 697
      - Scheltus., 698
      - Schuurman., 699
      - Scriverius., 700
      - Van der Sluis., 701
      - Stavenisse., 702
      - Stephanus., 703
      - Streso., 704
      - Swellengrebel., 705
      - Thomassen à Thuessink van der Hoop., 706
      - Van Tienhoven., 707
      - Tobias., 708
      - Treub., 709
      - Tuttel., 710
      - Umbgrove., 711
      - De Vaynes van Brakell., 712
      - Van der Veur., 713
      - Vis., 714
      - Voerman., 715
      - Voûte., 716
      - Vrijthoff., 717
      - Wessanen., 718
      - Wesseling., 719
      - Weyland., 720
      - Wolters., 721
      - IJssendijk., 722
- Stukken waarvan het verband met de rubrieken A-C niet is gebleken, D
  - Verzoek van Lukas ten Belte en Luytien Hendrix aan de Edele Moogende Heren de Gedeputeerden van de Staaten deser provintie van Overijssel om de behandeling van hun geschil met Peter Dircx uit te stellen tot de volgende vergadering., z.j.; 723; 1 stuk
  - Aantekeningen van de geboorten van de kinderen van Heyman van Dyck en Hester van Brevoort voor Maartje Heymans van Dyck., ±1700; 724; 1 katern
  - Koopbrief van Pieter Wijchers en Kop Albers voor Gerrit Harmsz. de Boer en Annegien Andries betreffende een stuk land gelegen in Scheerwolde., 8 januari 1700; 725; 1 stuk
  - Gerechtelijke acte betreffende de scheiding tusschen Elisabeth Plettenaar en Jan ten Cate. Met uithangend zegel van het Hof van Justitie van de voormalige gewesten van Holland en Zeeland., 2 oktober 1801; 726; 1 katern
  - "Ueber Retentio Placentae". Inaugural-Dissertation zur Erlangung der Doctorwürde bei der Hohen Medicinischen Facultät der Ludewigs-Universität Giessen eingerichtet von Derk Mestingh., 1884; 727; 1 katern
  - Kranten, waarvan de samenhang met de collectie niet is gebleken., augustus 1885 - juni 1920; 728; 4 stukken
- Lijst van archivalia en boeken op 14 april 1969 geschonken door de heer G. Fabius te Woudenberg
  - Archivalia
    - Genealogische aantekeningen betreffende het geslacht Fabius en aanverwante geslachten., 729; 1 omslag
    - Verslagen van Johannes Fabius van reizen door hem gemaakt naar Italië, Parijs en Londen., 1921; 730-732; 3 deeltjes
      - deel 1., 730
      - deel 2., 731
      - deel 3., 732
    - Agenda met familie-aantekeningen toebehorende aan J.E.F. Fabius-Bouricius., c. 1852; 733; 1 deel
  - Boeken: geplaatst bij het archief Fabius
    - A.N.J. Fabius, Novellen uit het kleinsteedse Haarlem., z.j. (1884); 734
    - D.P.D. Fabius, Voorheen en thans. Amsterdam., 1886; 735
    - E. Fabius, Specimen psychogico-medicum de somnis. Amsterdam., 1834; 736
    - G. Fabius, De behandeling van het Genu Valgum. diss. Leiden., 1880; 737
    - G.C.A. Fabius, Het Ulvenhoutse bos. z.p., 1928; 738
    - G.J. Fabius, De Autocheiria diss. Amsterdam., 1833; 739
    - H. Fabius, Spirometro eiusque usu. diss. Amsterdam., 1853; 740
    - H. Fabius, Studenten-liederen. z.p., z.d.; 741
    - J. Fabius, Door het brandend Europa. Amsterdam., 1917; 742
    - J. Fabius, Zwart op wit. Amsterdam., 1954; 743
    - J. Fabius, Met Bulgaren en Montenegrijnen. Utrecht., 1913; 744
    - J. Fabius, Zes maanden Albanië. Haarlem., 1918; 745
    - J.C. Fabius, Verzameling van eenige door J.C. Fabius in het licht gegevene Leerredenen en Verhandelingen. z.p., z.d.; 746
    - J.C. Fabius, Leerrede uitgesproken op 18 mei 1845 z.p., z.d.; 747
    - N.N. De Goede Raadgever, Almanak voor Vrienden Van Orde en Welvaart. Amsterdam., 1892; 748
    - Sinte Barbara, Orgaan van de vereniging officieren artillerie, nr. 4., juli 1969; 749
    - Afdrukken van lakstempels., 750-751; 2 doosjes
      Zegelstempels gebruikt door leden van de familie Fabius. 7 stuks.
      - doos 1., 750
      - doos 2., 751
- Aanvulling 1997
  De hieronder beschreven archiefbescheiden zijn afkomstig uit de nalatenschap van Maria Regina Fabius (1910-1995), gehuwd met Willem Cornelis Herman van Reede (1907-1990).
  De stukken hebben voornamelijk betrekking op leden van de familie Fabius en de hieraan geparenteerde families Van den Brandeler, Hoogeveen en Holle. De familie Van den Brandeler was gelieerd aan de familie Fabius door het huwelijk van jkvr. Pauline Wilhelmine Louise van den Brandeler (1886-1973) met Herman Anton Cornelis Fabius (1858-1957). Haar ouders waren jhr. Albert van den Brandeler (1814-1877) en Maria Albertina Hoogeveen (1861-1937), dochter van Willem Frederik en Pauline Wilhelmina Louise Holle.
  Daarnaast zijn er archivalia aanwezig van leden van de familie Van der Goes, namelijk jkvr. Henriëtte Anna Adriana (roepnaam Henriëtte) van der Goes (1840-1928) en haar jongere zuster Maria Johanna (roepnaam Maria) van der Goes. Deze stukken zijn in dit archiefbestand terecht gekomen via de Van Reedes. Willem Cornelis Herman van Reede (1907-1990), was een zoon van Jan Hermannus van Reede (1878-1956) en jkvr. Sophia Magdalena Clara van der Goes (1885- 1959). Henriëtte en Maria van der Goes waren tantes van Sophia M.C. van der Goes. Beide tantes correspondeerden met Prinses Marie (1841-1910), dochter van Prins Frederik der Nederlanden, gehuwd met Vorst Wilhelm von Wied (1845-1907). De neerslag hiervan is in dit archief te vinden.
  Een belangrijk deel van de archiefbescheiden wordt gevormd door familiecorrespondentie met in Nederlands-Indië verblijvende leden van de families Van den Brandeler, Hoogeveen en Holle, die werkzaam waren als administrateurs o.a. op West-Java.
  De archivalia vormen een aanvulling op de familie-archieven Fabius en Van den Brandeler c.a., die reeds op het Algemeen Rijksarchief berusten. Archivistisch gezien zijn de stukken als een supplement op het archiefbestand Fabius te beschouwen.
  - Familie Fabius, A.
    - Mr. Jan Fabius (1776-1850), 1.
      Zie ook de toegangnummers 2.21.006.50, 2.21.006.01 en 2.21.006.02.
      - Ingekomen brieven van N.N. Dornseifen, F.A. van Hall, W. Kocken, G.J.Ch. Schneither, R.W. Tadama, J.J. Uytwerf Sterling, G.A. Visscher, H. Vollenhoven en J. Wildeman, met brief van zijn kleinzoon Jan Jacob Fabius aan diens vader., 1807, 1809-1812, 1815, 1821-1825, 1827, 1834, 1838-1840, 1843, 1845, 1848 en z.d.; 752; 1 omslag
      - Stukken ontvangen en opgemaakt als kolonel-commandant van de Dienstdoende Schutterij te Amsterdam, hoofdzakelijk betreffende zijn conflict met het gemeentebestuur van die stad over de organisatie en taken van deze Schutterij., (1792) 1815-1852 en z.d.; 753-758; 4 stukken, 2 omslagen en 1 pak
        - Stukken betreffende zijn aanstelling en ontslag als kolonel-commandant van de Dienstdoende Schutterij te Amsterdam, met stukken inzake de organisatie van deze diensttak. (1792) 1815, 1817-1818, 1822, 1826, 1828-1831, 1852 en z.d., 753; 1 omslag
        - Stukken betreffende zijn conflict met het gemeentebestuur van Amsterdam, afschriften, met tafels. 1822, 1827-1831 en z.d., 754; 1 pak
        - Verhandeling over de rol die mr. C. Vollenhoven, administrateur op het ministerie van Binnenlandse Zaken, in zijn conflict met het gemeentebestuur van Amsterdam heeft gespeeld, manuscript in zijn hand. 1834, 755; 1 stuk
        - Brief aan prof. (J.F.L.?) Schröder betreffende zijn conflict met het gemeentebestuur van Amsterdam, afschrift, niet in zijn hand, in duplo. 1835, 756; 2 stukken
        - Karakterschets van "H" (mr. M.C. van Hall), manuscript in zijn hand. z.d. (ca. 1835), 757; 1 stuk
        - Verhandeling over zijn conflict met het gemeentebestuur van Amsterdam, waarschijnlijk opgesteld door zijn kleinzoon Jan Fabius (1840-1914), concept, met bijlagen. z.d., 758; 1 omslag
    - Jan Fabius (1840-1914), 2.
      - Ingekomen brieven van dr. Jules Closon en P. Verhaegen betreffende de toezending van zijn publicatie "Herinneringen aan het einde der Fransche overheersing", met minuut van antwoord aan eerstgenoemde., 1912; 759; 3 stukken
    - Hendrik Anton Cornelis Fabius (1878-1957), 3.
      - Ingekomen brief van zijn schoonmoeder M.A. van den Brandeler-Hoogeveen., 1907; 760; 1 stuk
      - Stukken betreffende de genealogie van de familie Fabius, met typoscript van een artikel door F. de Witt Hamer over "een noodlottig geëindigd tweegevecht" in Den Haag in 1790, in tweevoud., 1912, 1928 en z.d.; 761; 1 omslag
    - Pauline Wilhelmine Louise Fabius van den-Brandeler (1886-1973), 4.
      - Ingekomen brieven van haar grootmoeder P.W.L. Hoogeveen-Holle, haar ouders en haar broers Willem Frederik (Wim) en Carel Herman., 1896, 1900, 1902-1904, 1906-1908 en z.d.; 762; 1 pak
      - Schoolrapporten uitgereikt tijdens haar opleiding aan het Instituut Villa Erica (MULO) van de dames Cramer te Baarn, met geboorte-uittreksel., 1898, 1907 en z.d.; 763; 6 stukken
      - Verhandeling over het landgoed Emelenberghe bij Breda en over de oorsprong van de familie Van den Brandeler, manuscript door jhr. P.A.J. van den Brandeler, met begeleidende brief., 1936, 1938; 764; 1 katern en 1 stuk
        De familie Van den Brandeler voerde tot het einde van de 16e eeuw de naam Huybrechts (van Emelenberghe).
      - Persoonsbewijs van haar., 1941; 765; 1 stuk
  - Familie Van den Brandeler, B.
    - Johannes Petrus van den Brandeler (1814-1877), 1.
      - Gedichten en vertalingen in zijn hand., 1847-1851, 1854, 1875-1876; 766; 1 omslag
    - Willemina Cornelia Quirina van den Brandeler-van de Poll (1829-1886), 2.
      - Brieven van haar aan haar vriendin Betsy Hamaker te Leiden, met gedicht van hen beiden over hun kostschool te Gouda., 1847-1848 en z.d.; 767; 1 omslag
        De brieven zijn kennelijk aan de afzender geretourneerd.
    - Jhr. Martinus Willem Cornelis van den Brandeler (1849-1922), 3.
      - "Bij het Graf van mijnen Grootvader", gedicht mogelijk in zijn hand., 1871; 768; 1 stuk
        Zie inv.nr. 766.
      - Beschrijving van portretten van leden van de familie Van den Brandeler en van aanverwanten, met genealogische aantekeningen., 1905 en z.d.; 769; 2 katernen
      - Stukken betreffende zijn overlijden, zijn begrafenis en de afwikkeling van zijn nalatenschap., 1922 en z.d.; 770; 1 omslag
      - Foto's van hem en zijn gezin, met portretfoto's van zijn dochter Carolina Wilhelmina., z.d. (19e en 20e eeuw); 771; 1 omslag
    - Jhr. Albert van den Brandeler (1851-1905), 4.
      - "Aan mijn zoon Albert bij zijne benoeming tot Ridder der Militaire Willemsorde 4e klasse", gedicht door zijn vader jhr. J.P. van den Brandeler, met portretfoto's van hem en een psalmtekst., (1875), 1903 en z.d.; 772; 5 stukken
      - Ingekomen brieven bij hem en zijn echtgenote van hun dochter Pauline Wilhelmine Louise (Pau) tijdens haar kostschoolperiode in Lausanne., 1903-1904; 773; 1 omslag
    - Marie Albertine van den Brandeler-Hoogeveen (1861-1937), 5.
      - Ingekomen brief van haar vader W.F. Hoogeveen., 1870; 774; 1 stuk
      - Portretfoto's van haar, met foto's van gezinsleden., z.d. (19e en 20e eeuw); 775; 5 stukken
    - Louise Théodore Françoise Wernardiiie van den Brandeler-Barones van Boecop (1853-1923), 6.
      - Portretfoto van haar als jong meisje, met portretfoto's van haar ouders., z.d. (19e eeuw); 776; 3 stukken
      - Brieven van haar aan haar vriendin M.Ch. (Marie) Twiss (1852-193 1), verblijvend te Paramaribo., 1871-1875; 777; 1 omslag
        De brieven zijn kennelijk aan de afzender gererourneerd.
    - Jhr. Johannes Petrus van den Brandeler (1876-1951), 7.
      - "Aan mijnen Zoon, den dag zijner geboorte 26 Junij 1876" en "Aan mijn zoon John", gedichten van zijn vader., 1876 en z.d.; 778; 2 stukken
      - Ingekomen brieven van zijn ouders, jhr. M.W.C. van den Brandeler en Elisabeth Wentholt, tijdens zijn verbljf in Nederlands-Indië., 1914, 1921-1922 en z.d.; 779; 1 omslag
    - Jhr. Willem Frederik van den Brandeler (1883-1910), 8.
      - Ingekomen brief van zijn grootmoeder P.W.L. Hoogeveen Holle., z.d. (Ca. 1900); 780; 1 stuk
        Incompleet.
    - Elisabeth van den Brandeler-Opstelten (1891-1978) (?), 9.
      - Foto van "tante Bets van den Brandeler"., 1977; 781; 1 stuk
    - Jhr. Carel Herman van den Brandeler (1894-1953), 10.
      - Ingekomen briefkaart van zijn vader jhr. A. van den Brandeler., 1896; 782; 1 stuk
  - Familie Hoogeveen, C.
    - Mr. Hendrik Johannes Hoogeveen (1795-1849), 1.
      - Journaal, door hem bijgehouden tijdens zijn tocht naar en verblijf te Parijs als lid van het Corps Vrijwillige Koninklijke Jagers., 1815; 783; 1 deeltje
    - Maria Johaima Hoogeveen-van Zeyll (1797-1854), 2.
      - Ingekomen brieven bij haar en haar kinderen van haar echtgenoot tijdens diens verblijf in Nederlands-Indië., 1848-1849; 784; 1 omslag
    - Hendrik Jeronimus Christiaan Hoogeveen (1823-1881), 3.
      - Ingekomen brieven van zijn ouders, H.J. Hoogeveen en M.J. van Zeyll, en van zijn peetoom N.N. Nolthenius (?)., 1832-1836, 1838-1839, 1845, 1848; 785; 1 omslag
    - Cornelis Hoogeveen (1825-1852), 4.
      - Ingekomen felicitatie bij zijn elfde verjaardag van zijn vader H.J. Hoogeveen., 1836; 786; 1 stuk
    - Pauline Wilhelmine Louise Hoogeveen-Holle (1837-1902), 5.
      - Ingekomen brief van haar zwager L.W.C. Keuchenius, met tekst van de door hem gehouden toespraak bij het graf van haar echtgenoot, W.F. Hoogeveen, en stukken inzake het aan haar toe te kennen weduwepensioen., (1881) 1882; 787; 1 omslag
  - Familie Holle, D.
    - Pieter Holle (1802-1845), 1.
      - Ingekomen brief van zijn zwager A. Blussé van Oud-Alblas, met stukken betreffende zijn financiën en genealogische aantekeningen., 1824, 1833-1834, 1837-1839, 1843-1844; 788; 1 omslag
        Drie stukken zijn in het Duits; van twee teksten zijn transcripties aanwezig.
    - Alexandrine Albertine Holle-van der Hucht (1802-1878), 2.
      - Ingekomen brieven van haar zuster Anna Jacoba Kerkhoven-van der Hucht en van haar zonen Wilhelm en Albertus., 1845, 1858 en z.d.; 789; 1 omslag
      - Portretfoto van haar, met tekst van de door L.W.C. Keuchenius uitgesproken rede bij haar begrafenis, begeleidingsbrief en tekening van haar graf te Batavia., 1878 en z.d.; 790; 4 stukken
    - Herman Hendrik Holle (1831-1896), 3.
      - Portretfoto van hem, met ingekomen brieven van zijn broer Albertus inzake de ziekte en het overlijden van hun broer Wilhelm., z.d. (1858); 791; 3 stukken
  - Familie Van der Goes, E.
    - Jkvr. Henriëtte Anna Adriana van der Goes (1840-1928), 1.
      - Ingekomen brieven bij haar en haar zuster jkvr. Marie Johanna van der Goes (van Doorn) (1841-1871) van Vorstin Marie von Wied, geboren Prinses der Nederlanden, met bijlagen., 1850-1854, 1868, 1871-1872, 1874, 1883, 1886, 1889, 1891-1892, 1896, 1898-1904, 1906-1910 en z.d.; 792; 1 pak
        De naam Van der Goes van Doorn wordt in de correspondentie gevoerd doch heeft geen officiële status. Zij is samengesteld uit de namen van haar ouders, jhr.mr. Aert van der Goes 1805-1889 en jkvr. Wilhelmina van Doorn (1811-1852).